# 陈老师您好，请教出租固定资产现金流问题

提问人：天道酬勤三四年 时间：2022-05-19 18:40:33
陈老师您好，我司购买了生产设备，出租给供应商A，目的是保证我司产品得到优先供应，富余的产能供应商A可以用来生产产品出售给其他公司。我司向A购买的产品按照公允价定价。出租给供应商A的设备出租期限较长，每月收取租金，且预期可以收回购买设备的款项，实质判断属于融资租赁。请教：
一、收取的租金，在现金流量表中是计入经营现金流还是投筹资现金流？请问理由是？
二、会计上处理为融资租赁，但我司不具备融资租赁资质，是否有相关经营风险？
谢谢陈老师。

回答人：chenyiwei
1 、本企业购入设备，再以融资租赁方式出租给供应商（相当于分期收款出售），这两者均属于投资活动。
2 、会计上判断租赁类型是根据交易的经济实质，即租赁资产所有权上的主要风险和报酬是否转移的判断，与本企业有无租赁资质无关。实际上也可以理解为以分期付款方式处置资产，这就不涉及到资质问题了。